bg-BG: Визуален ефект: Кристален; Металик; На петна; Текстура; Други
fi: Visuaalinen tehoste: Kiteinen; Metallinen; Pilkullinen; Tekstuuri; Muu
it: Effetto visivo: Cristallino; Metallico; Macchiettato; Tramato; Altro
sl-SI: Vizualni učinek: Kristalni; Kovinski; Pegast; Teksturiran; Drugo
zh-CN: 视觉效果: 晶莹剔透; 金属色; 斑点状; 质地; 其他
fr: Effet visuel: Cristallin; Métallique; Tacheté; Texture; Autre
sv: Visuell effekt: Kristallin; Metallisk; Spräcklig; Textur; Övrigt
pl: Efekt wizualny: Krystaliczny; Metaliczny; Plamisty; Tekstura; Inne
hu: Vizuális hatás: Kristályos; Fémes; Pöttyös; Textúra; Egyéb
da: Visuel effekt: Krystallinsk; Metallisk; Plettet; Struktur; Andet
el: Οπτικό εφέ: Κρυστάλλινος; Μεταλλικό; Στιγματισμένος; Υφή; Άλλο
es: Efecto visual: Cristalino; Metálico; Moteado; Textura; Otros
ko: 시각 효과: 수정 같은; 메탈릭; 얼룩덜룩한; 질감(식감); 기타
en: Visual effect: Crystalline; Metallic; Speckled; Texture; Other
de: Visueller Effekt: Kristallin; Metallisch; Gesprenkelt; Textur; Sonstiges
pt-BR: Efeito visual: Cristalino; Metálico; Mosqueado; Textura; Outro
sk-SK: Vizuálny efekt: Kryštalický; Kovový; Škvrnitý; Textúrový; Iné
ru: Визуальный эффект: Кристаллы; Металлик; Пятна; Текстура; Другой
th: เอฟเฟ็กต์ภาพ: ผลึก; เมทัลลิก; รอยด่าง; พื้นผิว; อื่นๆ
pt-PT: Efeito visual: Cristalino; Metálico; Salpicado; Textura; Outro
lt-LT: Vaizdo efektas: Kristalinis; Metalo žvilgesio; Žvaigždėtas; Tekstūra; Kita
tr: Görsel Efekt: Kristal kümesi; Metalik; Benekli; Doku; Diğer
ja: ビジュアルエフェクト: 結晶質; メタリック; まだら; 質感; その他
ro-RO: Efect vizual: Cristalin; Metalizat; Pătat; Textură; Altele
vi: Hiệu ứng hình ảnh: Trong như pha lê; Ánh kim; Lốm đốm; Có vân; Khác
cs: Vizuální efekt: Krystalický; Metalický; Skvrnitý; Textura; Jiné
hr-HR: Vizualni efekt: Kristalni; Metalik; Prošarano; Tekstura; Ostalo
nl: Visueel effect: Kristallijn; Metallic; Gespikkeld; Textuur; Andere
zh-TW: 視覺效果: 結晶; 金屬色; 斑點; 質地; 其他
nb: Visuell effekt: Krystallinsk; Metallisk; Spettet; Tekstur; Annet